{"related": [], "etymology": null, "url": "https://en.wiktionary.org/wiki/aru%C3%B1ar", "definitions": ["Alternative form of ara\u00f1ar"], "verb": "aru\u00f1ar", "synonyms": [], "description": "aru\u00f1ar (first-person singular present aru\u00f1o, first-person singular preterite aru\u00f1\u00e9, past participle aru\u00f1ado)", "conjugations": {"imperative": {"affirmative": ["", "aru\u00f1a (t\u00fa) - aru\u00f1\u00e1 (vos)", "aru\u00f1e", "aru\u00f1emos", "aru\u00f1ad", "aru\u00f1en"], "negative": ["", "no aru\u00f1es", "no aru\u00f1e", "no aru\u00f1emos", "no aru\u00f1\u00e9is", "no aru\u00f1en"]}, "infinitive": "aru\u00f1ar", "indicative": {"future": ["aru\u00f1ar\u00e9", "aru\u00f1ar\u00e1s", "aru\u00f1ar\u00e1", "aru\u00f1aremos", "aru\u00f1ar\u00e9is", "aru\u00f1ar\u00e1n"], "preterite": ["aru\u00f1\u00e9", "aru\u00f1aste", "aru\u00f1\u00f3", "aru\u00f1amos", "aru\u00f1asteis", "aru\u00f1aron"], "imperfect": ["aru\u00f1aba", "aru\u00f1abas", "aru\u00f1aba", "aru\u00f1\u00e1bamos", "aru\u00f1abais", "aru\u00f1aban"], "conditional": ["aru\u00f1ar\u00eda", "aru\u00f1ar\u00edas", "aru\u00f1ar\u00eda", "aru\u00f1ar\u00edamos", "aru\u00f1ar\u00edais", "aru\u00f1ar\u00edan"], "present": ["aru\u00f1o", "aru\u00f1as (t\u00fa) - aru\u00f1\u00e1s (vos)", "aru\u00f1a", "aru\u00f1amos", "aru\u00f1\u00e1is", "aru\u00f1an"]}, "pastparticiple": {"plural": {"feminine": "aru\u00f1adas", "masculine": "aru\u00f1ados"}, "singular": {"feminine": "aru\u00f1ada", "masculine": "aru\u00f1ado"}}, "gerund": "aru\u00f1ando", "subjunctive": {"imperfect_se": ["aru\u00f1ase", "aru\u00f1ases", "aru\u00f1ase", "aru\u00f1\u00e1semos", "aru\u00f1aseis", "aru\u00f1asen"], "future": ["aru\u00f1are", "aru\u00f1ares", "aru\u00f1are", "aru\u00f1\u00e1remos", "aru\u00f1areis", "aru\u00f1aren"], "imperfect_ra": ["aru\u00f1ara", "aru\u00f1aras", "aru\u00f1ara", "aru\u00f1\u00e1ramos", "aru\u00f1arais", "aru\u00f1aran"], "present": ["aru\u00f1e", "aru\u00f1es (t\u00fa) - aru\u00f1\u00e9s (vos)", "aru\u00f1e", "aru\u00f1emos", "aru\u00f1\u00e9is", "aru\u00f1en"]}}, "pronunciations": []}